# 请教陈版关于投资性房地产的问题

提问人：悠扬的心 时间：2016-05-04 19:47:00
案例：A公司从事房地产出租，后续计量以成本模式，假设当地房地产交易活跃，公允价值能够可靠持续获得，A公司管理层已通过在 2016 年 1 月 1 日对投资性房地产后续计量模式开始变更的决议。 问题 1 ：因为属于会计政策变更，需要追溯调整年初留存收益。如果在未来处置投资性房地产时，需要将公允价值变动损益转投资收益，请问转投资收益的金额是否还包括追溯调整的公允价值变动部分？ 问题 2 ：假设房价持续上涨，公允价值计量模式的投资性房地产存在应纳税暂时性差异。如果同时满足 2 个条件：A能够控制暂时性差异的转回的时间；该暂时性差异在可预见的未来很可能不会转回，可否不确认相应的递延所得税负债？ 感谢陈版抽空指点。

回答人：chenyiwei
1 、未来处置投资性房地产时，只是一个损益表内部的项目重分类调整，不影响处置收益总额（累计的公允价值变动损益转入（冲减）其他业务支出），不影响当期损益总额。这与其他类型房地产转为投资性房地产时所确认的资本公积（其他综合收益）不同。
2 、递延所得税负债必须确认，因为房屋和土地使用权这两者都是有明确期限的，即使不转让，到使用寿命期满处置资产时，这些应纳税暂时性差异就会转回，所以递延所得税负债还是必须确认的。